【裁判字號】    95,上易,1116
【裁判日期】    951130
【裁判案由】    妨害自由等
【裁判全文】
臺灣高等法院臺中分院刑事判決        95年度上易字第1116號
上  訴  人
即  被  告  甲○○
上  訴  人
即  被  告  乙○○
上列上訴人等因妨害自由等案件，不服臺灣彰化地方法院94年度
易字第1026號中華民國95年6月30日第一審判決（起訴案號：臺
灣彰化地方法院檢察署94年度偵字第3761、5571號），提起上訴
，本院判決如下：
    主      文
上訴駁回。
    事實及理由
一、本案經本院審理結果，認第一審判決認事用法及量刑均無不
    當，應予維持，除第一審判決書第2頁事實欄第二點第13行
    關於「九十五年」之記載，顯係誤載，應予更正為「九十四
    年」之外，其餘並引用第一審判決書記載之事實、證據及理
    由（如附件）。
二、上訴人即被告（下稱被告）甲○○、乙○○上訴意旨略稱被
    告2人到案後態度良好，已經認錯，是被主謀林金全所利用
    ，已知悔改，請求從輕量刑等語。惟查原審判決認定被告等
    犯行明確，詳加敘明理由，並已審酌被告2人平日素行、犯
    罪手段非屬平和、對社會治安所生危害之程度；被告甲○○
    持有刀械之犯罪動機、目的均僅係因為一時之好奇、持有刀
    械時間長短、數量僅1支及被告2人犯罪後坦承犯行態度尚屬
    良好，且已與被害人丙○○達成和解賠償損害等一切情狀，
    量刑亦屬妥適，被告等上訴為無理由，應予以駁回。
三、查被告行為後，刑法第56條連續犯之規定，業於94年7月7日
    修正公布刪除，並於95年7月1日施行，則被告之犯行，因行
    為後新法業已刪除連續犯之規定，此刪除雖非犯罪構成要件
    之變更，但顯已影響行為人刑罰之法律效果，自屬法律有變
    更，依新法第2條第1項規定，比較新、舊法結果，仍應適用
    較有利於被告之行為時法律即舊法論以連續犯（最高法院95
    年第8次刑事庭會議決議參照）。又此次刑法第28條、第38
    條、第51條等規定，亦均有修正，惟分別比較新、舊法結果
    ，對被告之法律效果並無不同，自皆應依被告之行為時法律
    即舊法論處。又被告於犯罪時之刑法第41條第1項前段規定
    ：「犯最重本刑為5年以下有期徒刑以下之刑之罪，而受6個
    月以下有期徒刑或拘役之宣告，因身體、教育、職業、家庭
    之關係或其他正當事由，執行顯有困難者，得以1元以上3元
    以下折算1日，易科罰金」。再被告行為時之易科罰金折算
    標準，修正前罰金罰鍰提高標準條例第2條（現已刪除）規
    定，就其原定數額提高為100倍折算1日，則本件被告行為時
    之易科罰金折算標準，最高應以銀元300元折算1日，經折算
    為新臺幣後，應以新臺幣900元折算為1日。惟新刑法第41條
    第1項前段則規定：「犯最重本刑為5年以下有期徒刑以下之
    刑之罪，而受6個月以下有期徒刑或拘役之宣告者，得以新
    臺幣1000元、2000元或3000元折算一日，易科罰金」，比較
    修正前後之易科罰金折算標準，以舊刑法之規定較有利於被
    告，則應依刑法第2條第1項前段，適用修正前刑法第41條第
    1項前段及修正前罰金罰鍰提高標準條例第2條之規定，定其
    折算標準。再查以往實務見解，認原審判決未及比較適用新
    舊法時，上訴後，雖比較結果以舊法有利於行為人，而原判
    決別無其他撤銷事由，仍應由本院以此為由撤銷改判。惟修
    正後之規定係以適用行為時法為原則，因此原判決雖未及比
    較適用，然上訴本院後，經比較新舊法，行為後之法律並非
    較有利於行為人，仍應適用行為時法，則原判決適用行為時
    法即無不當，自不構成撤銷之事由，附此敘明。
據上論斷，應依刑事訴訟法第368條、第373條，判決如主文。
本案經檢察官丁○○到庭執行職務。
中    華    民    國    95    年    11   月    30     日
               刑事第七庭  審判長法  官  林  榮  龍
                                 法  官  江  錫  麟
                                 法  官  鄭  永  玉
上列正本證明與原本無異。
不得上訴。
                                 書記官    瑞  芳
中    華    民    國    95    年    12    月    4     日
                                                      Ｆ


司法院資訊處製作；財團法人民間司法改革基金會備份。
